【裁判字號】    97,簡上,121
【裁判日期】    970425
【裁判案由】    傷害
【裁判全文】
臺灣桃園地方法院刑事判決             97年度簡上字第121號
上  訴  人
即  被  告  乙○○
            丁○○
上列上訴人因傷害案件，不服本院中華民國96年12月26日96年度
桃簡字第800 號刑事簡易判決（聲請簡易判決處刑案號：95年度
偵字第18188 號），提起上訴，本院管轄之第二審合議庭判決如
下：
    主  文
上訴駁回。
乙○○、劉秀梅均緩刑貳年。
    理  由
一、本案經本院合議庭審理結果，認第一審簡易判決所認定被告
    之犯罪事實及其所憑之理由、證據暨論罪科刑之法條均無不
    當，應予維持，並引用該第一審刑事簡易判決書、檢察官聲
    請簡易判決處刑書中關於認定被告犯罪事實及其所憑之理由
    、證據暨論罪科刑之法條部分之記載（如附件）。
二、上訴意旨略以：本件案發情形係因同案被告丙○○（經原審
    判處拘役四十日，如易科罰金，以銀元300 元折算一日，減
    為拘役二十日，如易科罰金，以銀元300 元折算一日，因未
    上訴已經確定）積欠工程款，上訴人二人方至工地找尋丙○○理論，本件係丙○○欲強取上訴人持有之帳單，由丙○○
    毆打上訴人二人，並非由上訴人二人毆打丙○○，此外，原
    審判決理由所載證人甲○○係事隔約二個多月方至警察局製
    作筆錄，其證言自難認可信云云，爰請求撤銷原判決改判上
    訴人二人為無罪，並聲請傳喚證人甲○○。
三、經查，本案上訴人二人雖以上開辯詞置辯，惟本件經本院傳
    喚證人甲○○到庭結證以「（審判長問）93年10月14日下午
    3 時20分你人在何處？做何事？（證人答）在我們公司的養
    生文化村裡，我在那邊負責監工，當天丙○○及被告二人都
    在場，他們好像在協商債務的事情，是因為玻璃的事情，至
    於詳情我不清楚，當時是我另一個同事跟他們一起協商，我
    當時在辦公室的座位上聽到很吵的聲音，我們的辦公室很大
    ，當時他們是在另一邊轉彎的地方，我有走過去看，我看到
    丙○○與丁○○在拉扯，印象中只有他們二人在拉扯，至於
    乙○○有無在拉扯我沒有印象，我就過去把他們分開。（審
    判長問）當時是否看到告訴人及被告二人身上有受傷？（證
    人答）我是事後才知道，因為過了半個小時救護車來了，至
    於來載誰我不曉得，是誰叫救護車也不知道，他們身上受什
    麼傷我也不知道，我現在想起來，乙○○臉上好像有瘀青受
    傷。」、「（審判長問）為何你在警訊中稱是丙○○、乙○○、丁○○三人在互相拉扯，與你今日所述不符，有何意見
    ？（提示警訊筆錄）（證人答）我印象中乙○○在旁邊，是
    否拉扯完了我不記得。（審判長問）對於被告二人辯稱均為
    遭丙○○毆打，他們都未動手，有何意見？（證人答）當時
    我沒有看到誰打誰，但有看到他們在拉扯。」等語，而參酌
    上訴人二人、同案被告丙○○前於偵查、原審中之陳述，本
    件事發經過應係上訴人二人為追討工程款而持寫有「虹牌公
    司欠錢不還，黑心廠商」之紙板前往工地與丙○○理論，丙○○為奪下該紙板，即與上訴人二人相互發生拉扯，造成丙○○、上訴人丁○○受有抓、拉、擦傷之傷害；之後，復因
    上訴人乙○○為取回遭丙○○取走之帳單，而遭倪振鴻毆打
    右眼致昏厥送醫，應堪認定，是本件上訴人二人既有與丙○○發生拉扯並使丙○○受有傷害，已經構成傷害犯行，上訴
    人二人上開所辯，自認有理。
四、末查，本件上訴人二人上訴雖無理由，惟上訴人二人均未曾
    因故意犯罪受有期徒刑以上刑之宣告，此有臺灣高等法院被
    告前案紀錄表及臺灣桃園地方法院檢察署刑案資料查註紀錄
    表各一份在卷可參，此次因一時失慮致罹刑典，爰斟酌上訴
    人二人與倪振鴻相互拉扯傷害之緣由、爭執之過程、所受傷
    害之程度，認經此偵審程序，應能知所警惕而無再犯之虞，
    本院認為前開對其宣告之刑，以暫不執行為適當，爰依刑法
    第74條第1 項第1 款之規定，併予宣告緩刑二年，以啟自新
    。
據上論斷，應依刑事訴訟法第455 條之1 第1 項、第3 項、第
368 條、第373 條、第74條第1 項第1 款，判決如主文。
本案經檢察官何治蕙到庭執行職務。
中    華    民    國    97    年    4     月    25    日
                  刑事第十庭  審判長法  官  江德民
                                    法  官  林家賢
                                    法  官  陳世旻
以上正本證明與原本無異
本件依法不得上訴。
                                    書記官  劉玉梅
中    華    民    國    97    年    4     月    25    日


司法院資訊處製作；財團法人民間司法改革基金會備份。
